---
title: "HT1"
author: "Stefan Quintana"
date: "3/22/2022"
output: html_document
---

```{r, echo=FALSE}
library(readxl)
library(FrF2)
setwd("C:/Stefan/MineriaDatos")

datos <- read.csv("movies.csv")

names(datos)
#Exploracion de datos en general
str(datos)

#Exploracion de cada variable

```
## 1) Exploración de datos

```{r, echo=FALSE}
summary(datos)
str(datos)
```

## 2) Variables cuantitativas y cualitativas


budget -> cuantitativa discreta
genres -> cualitativa nominal
homePage -> cualitativa nominal
productionCompany -> cualitativa nominal
productionCompanyCountry -> cualitativa nominal
productionCountry -> cualitativa nominal
revenue -> cuantitativa discreta
runtime -> cuantitativa discreta
video -> cualitativa nominal
director -> cualitativa nominal
actors -> cualitativa nominal
actorsPopularity -> cualitativa ordinal
actorsCharacter -> cualitativa nominal
originalTitle -> cualitativa nominal
title -> cualitativa nominal
originalLanguage -> cualitativa nominal
popularity -> cuantitativa discreta 
releaseDate -> cualitativa ordinal
voteAvg -> cuantitativa discreta 
voteCount -> cuantitativa discreta
genresAmount -> cuantitativa discreta
productionCoAomunt -> cuantitativa discreta
productionCountriesAmount -> cuantitativa discreta
actorsAmount -> cuantitativa discreta
castWomenAmount -> cuantitativa discreta
castMenAmount -> cuantitativa discreta

## 3) Revisión de normalidad en variables

### budget 
```{r, echo = FALSE}
library(nortest)
qqnorm(datos$budget)
qqline(datos$budget)

lillie.test(datos$budget)
```
### revenue
```{r, echo = FALSE}
qqnorm(datos$budget)
qqline(datos$budget)
lillie.test(datos$revenue)
```
Basándose en la gráfica, donde se puede notar que los puntos se alejan de la recta teórica, podemos argumentar que los datos no respetan una distribución normal, lo cuál se confirma en el test Kolmogorov-Smirnov, donde se rechaza la hipótesis nula, por lo tanto, se concluye que los datos no provienen de una distribución normal.

### runtime 
```{r, echo = FALSE}
qqnorm(datos$runtime)
qqline(datos$runtime)
lillie.test(datos$runtime)
```
Análogamente con el set de datos anterior, el valor p del test Kolmogorov-Smirnov hace que se rechace la hipótesis nula y se concluya que los datos no provienen de una distribución normal.

### popularity 
```{r, echo = FALSE}
qqnorm(datos$popularity)
qqline(datos$popularity)
lillie.test(datos$popularity)
```
El valor-p de el test Kolmogorov-Smirnov nos indica que se rechaza la hipótesis nula, por lo tanto, se concluye que los datos no provienen de una distribución normal.

### voteAvg  
```{r, echo = FALSE}
qqnorm(datos$voteAvg)
qqline(datos$voteAvg)
lillie.test(datos$voteAvg)
```
El valor-p de el test Kolmogorov-Smirnov y la gráfica indican que los datos no respetan una distribución normal.

### voteCount
```{r, echo = FALSE}
qqnorm(datos$voteCount)
qqline(datos$voteCount)
lillie.test(datos$voteCount)
```
Nuevamente, el valor-p del test de Kolmogorov-Smirnov es menor a 0.05, por lo tanto, se rechaza la hipótesis nula y se argumenta que los datos no provienen de una distribución normal.

### genresAmount
```{r, echo = FALSE}
qqnorm(datos$genresAmount)
qqline(datos$genresAmount)
lillie.test(datos$genresAmount)
```
Con un valor-p menor a 0.05 en el test Kolmogorov-Smirnov se rechaza la hipótesis nula y se concluye que los datos no provienen de una distribución normal, argumento que refuerza la gráfica.

### productionCoAomunt
```{r, echo = FALSE}
qqnorm(datos$productionCoAmount)
qqline(datos$productionCoAmount)
lillie.test(datos$productionCoAmount)
```
El test Kolmogorov-Smirnov revela un valor-p menor a 0.05, además la gráfica nos muestra que los datos no se mantienen cercanos a la recta teórica en su totalidad, por lo tanto, se concluye que los datos no provienen de una distribución normal.

### productionCountriesAmount 
```{r, echo = FALSE}
qqnorm(datos$productionCountriesAmount)
qqline(datos$productionCountriesAmount)
lillie.test(datos$productionCountriesAmount)
```
Al observar la gráfica podemos notar que los datos no se mantienen cercanos a la recta teórica en su totalidad, además el test Kolmogorov-Smirnov nos da un valor-p el cuál nos hace rechazar la hipótesis nula, argumentando así, que los datos no provienen de una distribución normal.

### actorsAmount 
```{r, echo = FALSE}
qqnorm(datos$actorsAmount)
qqline(datos$actorsAmount)
lillie.test(datos$actorsAmount)
```
Debido a que se obtiene un valor-p menor a 0.05 en el test de Kolmogorov-Smirnov, se rechaza la hipótesis nula y se concluye que los datos no provienen de una distribución normal.

### castWomenAmount 
```{r, echo = FALSE}
d1 <- as.numeric(datos$castWomenAmount)
qqnorm(d1)
qqline(d1)
lillie.test(d1)
```
Se puede notar en la gráfica que muchos de los datos no se mantienen en cercanía a la recta teórica, por lo tanto, se concluye que el set de datos no respeta una distribución normal, conclusión reforzada por el test Kolmogorov-Smirnov.

### castMenAmount 
```{r, echo = FALSE}
d2 <- as.numeric(datos$castMenAmount)
qqnorm(d2)
qqline(d2)
lillie.test(d2)
```
Nuevamente, obtenemos una gráfica donde los valores no se mantienen cercanos a la recta teórica y un valor-p menor a 0.05 en el test Kolmogorov-Smirnov, lo cuál hace que se concluya que no hay normalidad en el set de datos.

## 4.1) ¿Cuáles son las 10 películas que contaron con más presupuesto?

```{r, echo = FALSE}
df1 <- datos[order(datos$budget, decreasing = TRUE),]
df1$title[1:10]
```

1) Pirates of the Caribbean: On Stranger Tides
2) Avengers: Age of Ultron                    
3) Avengers: Endgame                          
4) Pirates of the Caribbean: At World's End  
5) Justice League                           
6) Avengers: Infinity War                     
7) Superman Returns                           
8) Tangled                             
9) The Lion King                              
10) Spider-Man 3  

## 4.2) ¿Cuáles son las 10 películas que más ingresos tuvieron?


```{r, echo = FALSE}
df2 <- datos[order(datos$revenue, decreasing = TRUE),]
df2$title[1:10]
```
1) Avatar
2) Avengers: Endgame
3) Titanic
4) Star Wars: The Force Awakens
5) Avengers: Infinity War
6) Jurassic World
7) The Lion King
8) Spider-Man: No Way Home
9) The Avengers
10) Furious 7

## 4.3) ¿Cuál es la película que más votos tuvo?

```{r, echo = FALSE}
df3 <- datos[order(datos$voteCount, decreasing = TRUE),]
df3$title[1:10]
```

1) Inception
2) Interestellar
3) The Dark Knight
4) The Avengers
5) Deadpool
6) Avatar
7) Guardians of the Galaxy
8) Avengers: Infinity War
9) Fight Club
10) Pulp Fiction

## 4.4) ¿Cuál es la peor película de acuerdo a los votos de todos los usuarios?

```{r}
df4 <- datos[order(datos$voteCount, decreasing = FALSE),]
df4$title[1:10]
```
1) "La Mera Reyna del Sur"                                                                 
2) "Star Driver the Movie" 
3) "The Next Mega Tsunami"                                                                  
4) "Three Preludes for Solo Piano By Adam Sherkin"                                          
5) "Mom's Friend 2"                                                                         
6) "El silencio"                                                                            
7) "<U+ADF9><U+C7A5><U+D310> <U+B808><U+C774><U+B514><U+BC84><U+ADF8>: <U+BBF8><U+B77C><U+D074> <U+C2A4><U+D1A4><U+C758> <U+BE44><U+BC00>"
8) "Thor: Hammer Time"                                                                      
9) "Sing Along"                                                                             
10) "Tar Pits Film"
## 4.5) ¿Cuántas películas se hicieron en cada año? ¿En qué año se hicieron más películas? Haga un gráfico de barras

```{r}
#se separararon las fechas por medio del formar, año, mes y dia, y se utilizao solo el año
datos$releaseYear <- as.POSIXct(datos$releaseDate, format ="%Y-%m-%d")
datos$releaseYear <-format(datos$releaseYear, format = "%Y")
datos$releaseYear <-as.integer(datos$releaseYear, format ="%Y")
#se agruparon los datos dependiendo del año en el que se estaba trabajando
df5 <- datos %>% group_by(datos$releaseYear) %>% summarise(freq=n()) %>% ungroup()
print(as_tibble(años), n = 120)

# Creamos un grafico de frecuencias en donde se dividia la cantidad de peliculas por año
df5 %>% slice_max(freq)
ggplot(df5, aes(x=`datos$releaseYear`, y= freq, fill= freq)) + geom_bar(stat = "identity")
```

El año con más peliculas fue el 2021 con 816 peliculas.


## 4.6) ¿Cuál es el género principal de las 20 películas más recientes? ¿Cuál es el género principal que predomina en el conjunto de datos? Represéntelo usando un gráfico

```{r}
#20 MAS RECIENTE
#GENERAL
#primero se seleccionan las variables de las que van a depender nuestros datos
dfre <- separate_rows(datos,popularity, title, releaseYear,genres,sep="\\|") %>%
  group_by(title, genres, releaseYear) %>% summarize( popularidad = sum(popularity))
#ordenamos los datos de mayor a menor
dfre1 <- dfre[order(dfre$popularidad, dfre$releaseYear, decreasing = TRUE),]
head(dfre1, 20)

#GENERAL
#primero se seleccionan las variables de las que van a depender nuestros datos
df6 <- separate_rows(datos,popularity, title, releaseYear,genres,sep="\\|") %>%
  group_by(genres) %>% summarize( popularidad = sum(popularity))
#ordenamos los datos de mayor a menor
df66 <- df6[order(df6$popularidad, decreasing = TRUE),]
df66

#tabla para poder hacer grafico
generos <- head(table(datos$genres))
lbls <- paste(names(generos), generos)
pie(generos, labels = lbls,
   main="Generos principales")

```
El genero que predomina en el conjunto de datos es el de acción, mientras que el que predomina en las 20 es de igual manera es Accion.

## 4.7)  ¿Las películas de qué genero principal obtuvieron mayores ganancias?

```{r}
#primero se seleccionan las variables de las que van a depender nuestros datos
df7 <- separate_rows(datos,genres,sep="\\|") %>%
  group_by(genres) %>% summarize( ganancias = sum(revenue) - sum(budget),)#planteamos una funcion que nos de las ganancias
#ordenamos los datos de mayor a menor
df77 <- df7[order(df7$ganancias, decreasing = TRUE),]
head(df77, 20)

```
Las peliculas del genero de Aventura son las que más gancias tienen, incluso si en el inciso pasado vimos que el genero que predominaba era el de Accion. 





## 4.8) ¿La cantidad de actores influye en los ingresos de las películas?¿se han hecho películas con más actores en los últimos años?
```{r}
#obtenemos la correlacion de spearman para saber si la cantidad de autores influye en el ingreso 
cor(x = datos$actorsAmount, y = datos$revenue, method = "spearman")
#hacemos una tabla para ver si hay mas 
df8 <- separate_rows(datos,releaseYear,actorsAmount) %>%
  group_by(releaseYear) %>% summarize( Actores = sum(actorsAmount))
df8 <- df8[order(df8$releaseYear, decreasing = TRUE),]
df8
```
Observamos que la correlación de spearman de los datos no se acerca a 1 lo que nos indica que la cantiadd de actores no influye de manera directa en los ingresos de las pelicula. De igual forma observamos que los años no tienen que ver con la cantidad de actores debido a que se observan variaciones en donde en años menores hay mayor cantidad de actores en el los años mas actuales. 




## 4.10) ¿Quiénes son los directores que hicieron las 20 películas mejor calificadas?

```{r}
library(tidyr)
df10 <- datos[order(datos$voteAvg, decreasing = TRUE),]
df <- data.frame(director=df10$director[1:20],
                 calificacion=df10$voteAvg[1:20],
                 titulo=df10$title)
head(df,20)
```

## 4.11) ¿Cómo se correlacionan los presupuestos con los ingresos? ¿Los altos presupuestos significan altos ingresos? Haga los gráficos que necesite, histograma, diagrama de dispersión

```{r}
plot(datos$budget, datos$revenue, main = "Presupuesto vs Ingresos",
     xlab = "Prespuesto", ylab = "Ingresos",
     pch = 21, frame = FALSE)
abline(lm(datos$revenue ~ datos$budget, data = datos), col = "blue")
text(paste("Correlación:", round(cor(datos$budget, datos$revenue), 2)), x = 1e+08, y =2.5e+09)
correlation <- lm(datos$budget~datos$revenue)
summary(correlation)
```

## 4.12) ¿Se asocian ciertos meses de lanzamiento con mejores ingresos?

```{r}
library(ggplot2)
meses <- setNames(aggregate(datos$revenue, by=list(datos$releaseDate), FUN=sum),c("Fecha","Cantidad"))
meses$mes<-months(as.Date(meses$Fecha,format="%m/%d/%y"))
meses <- setNames(aggregate(meses$Cantidad, by=list(meses$mes), FUN=sum),c("mes","Cantidad"))
meses
ggplot(meses, aes(x = mes, y = Cantidad)) + 
  geom_bar(stat = "identity")
```

## 4.13) ¿En qué meses se han visto los lanzamientos con mejores ingresos?¿cuantas películas, en promedio, se han lanzado por mes?

```{r}
df13 <- datos[order(datos$revenue, decreasing = TRUE),]
df <- data.frame(title=df13$title[1:5],
                 revenue=df13$revenue[1:5],
                 releaseDate=df13$releaseDate[1:5])
df
meses13 <- setNames(aggregate(df$revenue, by=list(df$releaseDate), FUN=sum),c("Fecha","Cantidad"))
meses13$mes<-months(as.Date(meses13$Fecha,format="%m/%d/%y"))
meses13 <- setNames(aggregate(meses13$Cantidad, by=list(meses13$mes), FUN=sum),c("mes","Cantidad"))
meses13
lanzamientos <- months(as.POSIXlt(datos$releaseDate, format="%m/%d/%Y"))
table(lanzamientos)
z<-nrow(datos)/12
print(paste("promedio de peliculas producidas por mes: ",round(z,2)))
```

## 4.14) ¿Cómo se correlacionan las calificaciones con el éxito comercial?

```{r}
plot(datos$popularity, datos$revenue, main = "popularidad vs Ingresos",
     xlab = "Popularidad", ylab = "Exito monetario",
     pch = 21, frame = FALSE)
abline(lm(datos$revenue ~ datos$popularity, data = datos), col = "blue")
text(paste("Correlación:", round(cor(datos$popularity, datos$revenue), 2)), x = 10000, y =2.5e+09)
correlation <- lm(datos$revenue~datos$popularity)
#summary(correlation)

#library("ggpubr")
#ggscatter(datos, x = "popularity", y = "revenue",
#          add = "reg.line", add.params =  list(color="red"),
#          conf.int = TRUE, cor.coef = TRUE, cor.method = "pearson",
#          xlab = "calificación", ylab = "éxito comercial", 
#          color = "dark grey", shape = 19,
#          title = "Correlacion entre calificaciones y el éxito comercial")
```

## 4.15) ¿A qué género principal pertenecen las películas más largas?

```{r}
df15 <- datos[order(datos$runtime, decreasing = TRUE),]
df <- data.frame(title=df15$title[1:5],
                 genre=df15$genres[1:5],
                 runtime=df15$runtime[1:5])
df

```

